【裁判字號】    97,易緝,8
【裁判日期】    970320
【裁判案由】    竊盜
【裁判全文】
臺灣桃園地方法院宣示判決筆錄           97年度易緝字第8號
公  訴  人  台灣桃園地方法院檢察署檢察官
被      告  丙○○
指定辯護人  本院公設辯護人戊○○
上列被告因竊盜案件（起訴案號：96年度偵字第3865、7078、75
48、7600、8892、9065、9066、9337、9403、9615、10579 號、
96年度偵緝字第489 號），於中華民國97年3 月20日下午4 時許
，在本院第8法庭宣示判決，出席職員如下：
          法  官  王耀興
          書記官  劉晨輝
          通  譯
法官起立朗讀判決主文、犯罪事實要旨、處罰條文、附記事項，
及告以上訴限制、期間並提出上訴狀之法院，且諭知記載其內容
：
一、主  文：
    丙○○共同攜帶兇器竊盜，共六罪，均累犯，各處有期徒刑
    柒月，各減為有期徒刑月又拾伍日。應執行有期徒刑壹年
    貳月。扣案之螺絲起子支、鉗子貳支、外套貳件、帽子壹
    頂、手提袋壹個，均沒收。
二、犯罪事實要旨：
    丙○○於民國八十七年間因違反戡亂時期肅清煙毒條例等案
    件，經本院八十七年度少訴字第三０號刑事判決判處有期徒
    刑四年、一年六月，應執行刑為有期徒刑五年四月確定，於
    八十九年十二月六日假釋出監並付保護管束，惟於假釋期間
    ，復於九十二年間因違反毒品危害防制條例，經本院九十二
    年度壢簡字第七０九號刑事簡易判決判處有期徒刑三月確定
    ，嗣經撤銷假釋，應執行殘餘刑期二年八月四日，並與前揭
    有期徒刑三月接續執行，甫於九十五年五月三十一日執行完
    畢。詎仍未知所警惕，與林文正（已由本院另為判決）共同
    基於意圖為自己不法所有之犯意聯絡及行為分擔，林文正穿
    著扣案之外套、帽子用以避免遭人認出，持手提袋分別於附
    表所示之時間，至附表所示之網咖裡消費開機，由丙○○在
    旁把風，林文正則於開機後上網至奇摩網站，登入進入其申
    請之「h09050」帳號信箱內，開啟其存放於該信箱內之程式
    ，用以查知現所使用之電腦內之配備零件後，以其所有客觀
    上對人之生命、身體具危險性可供兇器使用之扳手二支、螺
    絲起子三支，拆下如附表所示之零件後置入手提袋中而竊取
    之。嗣於九十六年二月六日十八時五分許，警方持台灣桃園
    地方法院檢察署檢察官所核發之拘票在桃園縣中壢市○○○
    街十九號四樓拘提丙○○，經丙○○供述與林文正、謝知任
    共同犯案後，警方於同日十八時四十分許，經林文正、謝知
    任同意後，搜索二人當時位於桃園縣中壢市○○○街二五號
    三樓Ａ八之居所，並扣得林文正所有供竊盜所用之螺絲起子
    三支、鉗子二支、外套二件、帽子一頂、手提袋一個。
三、處罰條文：刑法第二十八條、第三百二十一條第一項第三款
    、第四十七條第一項、第三十八條第一項第二款、第五十一
    條第五款，中華民國九十六年罪犯減刑條例第二條第一項第
    三款、第七條、第十條第一項。
四、協商判決除有刑事訴訟法第四百五十五條之四第一項第一款
    於本訊問程序終結前，被告撤銷協商合意或檢察官撤回協商
    聲請者；第二款被告協商之意思非出於自由意志者；第四款
    被告所犯之罪非第四百五十五條之二第一項所定得以聲請協
    商判決者；第六款被告有其他較重之裁判上一罪之犯罪事實
    者；第七款法院認應諭知免刑或免訴、不受理者情形之一，
    及違反同條第二項「法院應於協商合意範圍內為判決；法院
    為協商判決所科之刑，以宣告緩刑或二年以下有期徒刑、拘
    役或罰金為限」之規定者外，不得上訴。
五、如有前項得上訴之情形者，得自收受判決送達之日起十日內
    ，向本院提出上訴書狀，上訴於第二審法院。
六、本案經檢察官林安紜到庭執行職務。
中    華    民    國    97    年    3     月    20    日
                  臺灣桃園地方法院刑事第一庭
                              書記官  劉晨輝
                              法  官  王耀興
以上正本證明與原本無異。
                              書記官  劉晨輝
中    華    民    國    97    年    3     月    20    日
 附表
┌──┬────┬─────┬───┬─────┬───────┬──────┐
│編號│犯罪時間│犯罪地點  │行為人│被害人    │竊得物品      │證據        │
├──┼────┼─────┼───┼─────┼───────┼──────┤
│一  │95年10月│桃園縣桃園│林文正│庚○○（萬│1.CPU 6 顆    │被告林文正之│
│    │間某日4 │市○○街96│丙○○│鈞網咖店）│2.記憶體8 條  │自白、被害人│
│    │時許    │號        │      │          │（合計價值約10│庚○○之證述│
│    │        │          │      │          │萬元）        │（見96偵8892│
│    │        │          │      │          │              │卷第81至82頁│
│    │        │          │      │          │              │）          │
├──┼────┼─────┼───┼─────┼───────┼──────┤
│二  │95年12月│桃園縣中壢│林文正│己○○（咕│1.CPU 4 顆    │被告林文正之│
│    │28日7 時│市○○路10│丙○○│咕網咖）  │2.記憶體8 條  │自白、被害人│
│    │41分許  │7 號1 樓  │      │          │3.硬碟1 顆    │己○○之證述│
│    │        │          │      │          │4.顯示卡1 張  │（見96偵9615│
│    │        │          │      │          │（合計價值約28│卷第5 至9 頁│
│    │        │          │      │          │000 元）      │）          │
├──┼────┼─────┼───┼─────┼───────┼──────┤
│三  │96年1 月│桃園縣桃園│林文正│乙○○（遊│1.記憶體1G 3  │被告林文正之│
│    │14日7 時│市○○路1 │丙○○│戲帝國資訊│  條          │自白、被害人│
│    │57分許  │段160 號1 │      │社）      │2.顯示卡3 張  │乙○○之證述│
│    │【起訴書│樓        │      │          │3.CPU3 顆     │（見96偵9066│
│    │誤繕為8 │          │      │          │（合計價值約27│卷第19至25頁│
│    │時許】  │          │      │          │000 元）      │）          │
├──┼────┼─────┼───┼─────┼───────┼──────┤
│四  │96年1 月│桃園縣桃園│林文正│辛○○（客│1.液晶螢幕（奇│被告林文正之│
│    │17日8 時│市○○路37│丙○○│來思樂網路│  美T38A）1 台│自白、被害人│
│    │39分許  │3 號      │      │休閒館）  │2.2G記憶體2 條│辛○○、證人│
│    │【起訴書│          │      │          │（合計價值約13│蕭育芳之證述│
│    │誤繕為10│          │      │          │400 元）      │（見96偵9066│
│    │時許】  │          │      │          │              │卷第140 至14│
│    │        │          │      │          │              │5 頁、96偵10│
│    │        │          │      │          │              │579 卷第40至│
│    │        │          │      │          │              │44頁）      │
├──┼────┼─────┼───┼─────┼───────┼──────┤
│五  │96年1 月│台北市文山│林文正│丁○○（朝│1.1G記憶體3 條│被告林文正之│
│    │22日10時│區○○街28│丙○○│鈞資訊有限│（合計價值約90│自白、被害人│
│    │56分許  │2巷2 號   │      │公司、朝鈞│00元）        │丁○○之證述│
│    │        │          │      │資訊網咖）│              │（見96偵9615│
│    │        │          │      │          │              │卷第185 至18│
│    │        │          │      │          │              │8 頁）      │
├──┼────┼─────┼───┼─────┼───────┼──────┤
│六  │96年2 月│桃園縣桃園│林文正│甲○○（飆│1.螢幕1 台    │被告林文正之│
│    │2 日9 時│市○○路12│丙○○│橘網咖店）│（價值約6000元│自白、被害人│
│    │許      │06號      │      │          │）            │甲○○之證述│
│    │        │          │      │          │              │（見96偵8892│
│    │        │          │      │          │              │卷第49至50頁│
│    │        │          │      │          │              │）          │
└──┴────┴─────┴───┴─────┴───────┴──────┘


司法院資訊處製作；財團法人民間司法改革基金會備份。
